【裁判字號】    95,易,444
【裁判日期】    950602
【裁判案由】    毒品危害防制條例
【裁判全文】
臺灣彰化地方法院刑事判決               95年度易字第444號
公  訴  人  臺灣彰化地方法院檢察署檢察官
被      告  甲○○
                      號5樓
上列被告因違反毒品危害防制條例案件，經檢察官提起公訴（95
年度毒偵字第1283號），被告於本院準備程序中就被訴事實為有
罪之陳述，經本院合議庭裁定改依簡式審判程序審理，並判決如
下：
    主    文
甲○○施用第二級毒品，累犯，處有期徒刑柒月，扣案之第二級
毒品甲基安非他命（毛重零點壹公克）沒收銷燬之，塑膠吸管壹
小截沒收。
    犯罪事實
一、甲○○前有違反肅清煙毒條例、麻醉藥品管理條例及毒品危
    害防制條例等案件之前科，又因竊盜案件，經臺灣士林地方
    法院以94年度簡字第461 號判決判處有期徒刑5 月確定，已
    於民國95年3 月3 日縮刑期滿執行完畢；另因施用毒品案件
    ，經臺灣板橋地方法院裁定送觀察、勒戒後，認有繼續施用
    毒品之傾向，再經臺灣板橋地方法院以90年度毒聲字第3671
    號裁定令入戒治處所施以強制戒治，已於91年7 月26日停止
    戒治出所，並於91年9 月2 日期滿未經撤銷停止戒治，視為
    執行完畢釋放。詎其仍不知悔改，於前開強制戒治執行完畢
    釋放後5 年內，復基於施用第二級毒品甲基安非他命之犯意
    ，於95年3 月20日晚上8 時許，在其位於彰化縣溪湖鎮○○
    路○ 段482 巷182 號住所，以將甲基安非他命置於球型玻璃
    吸管中，再點火加熱使產生煙霧吸用之方式，施用第二級毒
    品甲基安非他命1 次。嗣於95年3 月21日下午2 時20分許，
    在彰化縣溪湖鎮地○路246 號前為警查獲，並扣得其所有之
    第二級毒品甲基安非他命（毛重0.1 公克），及其所有，供
    其裝放上開甲基安非他命之塑膠吸管1 小截（此為起訴書所
    漏載）。
二、案經彰化縣警察局溪湖分局報告臺灣彰化地方法院檢察署檢
    察官偵查起訴。
    理    由
一、被告甲○○於準備程序中，先就前揭犯罪事實為有罪之陳述
    ，且所犯係死刑、無期徒刑、最輕本刑為3 年以上有期徒刑
    以外之罪，經本院合議庭依刑事訴訟法第273 條之1 第1 項
    之規定，裁定由法官一人獨任進行簡式審判程序，合先敘明
    。
二、上揭犯罪事實，業據被告於本院審理中坦承不諱，且被告於
    前揭時地經採其尿液送驗結果，確呈甲基安非他命陽性反應
    ，此有彰化縣警察局溪湖分局委託檢驗所尿液與真實姓名對
    照單及詮昕科技股份有限公司00000000號濫用藥物尿液檢驗
    報告各1 紙附卷可稽，並有塑膠吸管1 小截扣案可佐；另扣
    案之白色半透明結晶物（毛重0. 1公克），經警依聯勤204
    廠製造之煙毒檢驗A 包試驗初步檢驗結果，呈安非他命反應
    ，應為第二級毒品甲基安非他命無訛，亦有毒品初步檢驗報
    告單1 紙、檢測照片1 張存卷可憑，足徵被告自白與事實相
    符，堪予採信。而被告前因施用毒品案件，經臺灣板橋地方
    法院裁定送觀察、勒戒後，認有繼續施用毒品之傾向，再經
    臺灣板橋地方法院以90年度毒聲字第3671號裁定令入戒治處
    所施以強制戒治，已於91年7 月26日停止戒治出所，並於91
    年9 月2 日期滿未經撤銷停止戒治，視為執行完畢釋放，有
    臺灣高等法院被告前案紀錄表1 份在卷可參，被告於前揭強
    制戒治執行完畢釋放後5 年內，再犯施用毒品犯行，亦堪認
    定。本案事證已臻明確，被告施用第二級毒品甲基安非他命
    犯行堪予認定，應依法論科。
三、核被告所為，係犯毒品危害防制條例第10條第2 項之施用第
    二級毒品罪。其為供己施用而於施用前後持有甲基安非他命
    之低度行為，為其施用之高度行為所吸收，不另論罪。查被
    告曾因竊盜案件，經臺灣士林地方法院以94年度簡字第461
    號判決判處有期徒刑5 月確定，已於95年3 月3 日縮刑期滿
    執行完畢，有臺灣高等法院被告前案紀錄表1 份在卷可參，
    其受此有期徒刑執行完畢後，5 年以內再犯有期徒刑以上之
    罪，為累犯，應依法加重其刑。爰審酌被告前有違反肅清煙
    毒條例、麻醉藥品管理條例等案件之前科，且前因施用毒品
    案件經法院判刑確定，甫於93年9 月7 日執行完畢，仍不知
    戒除毒癮，竟復行施用毒品，足見其自制能力尚有未足，有
    接受相當期間監禁教化之必要，以促其及早矯正吸毒惡習；
    惟念及被告犯罪之動機、目的係因施用毒品之習性難以戒除
    ，其犯罪手段僅係戕害自己之身心、施用毒品次數、時間及
    犯罪後坦承犯行之態度良好等一切情狀，量處如主文所示之
    刑，以示懲儆。扣案被告所有之甲基安非他命（毛重0.1 公
    克），核屬毒品危害防制條例第2 條第2 項第2 款之第二級
    毒品，應依同條例第18條第1 項前段之規定，沒收銷燬之；
    另扣案之塑膠吸管1 小截，為被告所有，係供其施用第二級
    毒品犯罪所用之物，業據被告於本院審理時供明在卷，爰依
    刑法第38條第1 項第2 款之規定宣告沒收之。
據上論斷，應依刑事訴訟法第273 條之1 第1 項、第299 條第1
項前段，毒品危害防制條例第10條第2 項、第18條第1 項前段，
刑法第11條前段、第47條、第38條第1項第2款，判決如主文。
本案經檢察官鮑慧忠到庭執行職務。
中    華    民    國    95    年    6     月    2     日
                  刑事第一庭    法  官  吳永梁
以上正本證明與原本無異。
如不服本判決，應於判決送達後10日內，向本院提出上訴狀（須
附繕本）。
中    華    民    國    95    年    6    月    6      日
                                書記官  陳美敏
附錄論罪科刑法條全文：
毒品危害防制條例第10條
施用第一級毒品者，處6 月以上5 年以下有期徒刑。
施用第二級毒品者，處3 年以下有期徒刑。


司法院資訊處製作；財團法人民間司法改革基金會備份。
